Inventaris van het archief van de familie van Stralen, 1427-1895
Nationaal Archief, Den Haag
- Stukken van persoonlijken aard., A.
  - Stukken betreffende aanverwante families., II.
    - De familie van Oldenbarneveld genaamd Witte Tullingh., 4.
      - Hendrik Justus van Oldenbarneveld gen.Witte Tullingh en Angenietha Theodore van Teylingen., I.
        - Extract uit het Doopregister van de Gereformeerde kerken van Rotterdam, betreffende de doop van Argenietha Theodore dochter van Pieter Theodore van Teylingen en Leonora Renssen., 1800, April 29 en 1802, Augustus 3; 90; 2 stukken
    - de familie Cunaeus., 5.
      De familie Cunaeus is met die van van Stralen verwant door het huwelijk van Hendrik van Stralen, zoon van Jan Mossel en Theodora Agneta van Oldenbarneveld gen.Witte Tullingh met Henriëtte Jacqueline Anne Cunaeus, dochter van Petrus en Johanna Catharina Gael.
      - Algemeen., I.
        - Genealogie van het geslacht Cunaeus en verwante families., Zonder datum; 91; 1 stuk
      - Petrus Cunaeus en Maria Isabella Velters., II.
        Verg. Inv. No. 175.
        - Familierechtelijke papieren,o.a. testamenten en acte van boedelscheiding., 1745-1781; 92; 3 stukken
      - Andreas Cunaeus en Anna Christina van Dam., III.
        - Mutueel testament van Mr.Andreas Cunaeus en Anna Christina van Dam. Extract van de grosse., 1785, Maart 26; 93; 1 stuk
      - Johan Andreas Cunaeus en Arnolda Wilhelmina Brantsen., IV.
        Verg. Inv. No. 163.
        - Familierechtelijke papieren,o.a. inventaris van goederen en acte van boedelscheiding., 1774 en 1809; 94; 2 stukken
      - Petrus Cunaeus en 1.Johanna Catharina Gael., V.
        V.|Petrus Cunaeus en 1.Johanna Catharina Gael.|2.Anna Catharina de Kruyff.
        - Rouwbfief voor Johanna C. Gael, echtgenoote van Petrus Cuzaeus., 1812, Februari 25; 95; 1 stuk
        - Extract uit het Overlijdens-register der stad Leider, betreffende Petrus Cunaeus, overleden 1839, December 25., 1840, Juli 9; 96; 1 stuk
      - Everard Hendrik Jan Cunaeus en Louise Johanna van Rosevelt., VI.
        Verg. Inv. No. 154.
        - Acte van dééharge voer Evert Hendrik Jacob Cunaeus en Simon Jean Baptist van Rosevelt als toeziende voegden over Jvr. Johanna Theodora Wilhelmina Cunaeus. Grosse., 1831, April 11; 97; 1 stuk
      - Willem Hendrik Reinier Cunaeus., VII.
        - Acte van scheiding van de boedel van Willem Hendrik Reinier Cunaeus. Grosse., 1847, April 16; 98; 1 stuk
    - De familie de Fremery., 6.
      De familie de Fremery was verwant met die van van Stralen en Cunaeus, omdat 1. Jan van Stralen, zoon van Hendrik en Herriëtte Anna Jacqueline Cunaeus, gehuwd was met Adele de Fremery, dochter van Petrus Isaacus en Cornelia Jacqueline Catharina Cunaeus; 2. omdat Petrus Isaacus de Fremery en Johannes Andreas de Fremery gehuwd waren met resp. Cornelia J.C. Cunaeus en Aletta Johanna Cunaeus, schoonzusters van Hendrik van Stralen.
      - Petrus Isaacus de Fremery., I.
        - Brieven betreffende het overlijden van Petrus I.de Fremery en de terugneming door zijn erfgenamen van de aandeelen in de "San Fracisco Savings Union", 1893, December-1895, April; 99; 1 omslag
          Hierbij 4 brieven betreffende de landerijen van Ursule Hortense du Pui-de Fremery, een dochter van Petrus I.de Fremery.
          Verg. hierbij Invent No. 77 en 81.
      - Johannes Ardreas de Fremery., II.
        - "De"De afkoop van het Gradeerwerk te Katwijk" door G.J.Mulder. Gedrukt., 1851; 100
          Deze broschure is een antwoord op de "Brief van J.A. de Fremery aan den Hoogleeraar G.J. Mulder" Leiden, 1851, betreffende het zoutwinne te Katwijk
    - De familie Ardinois., 7.
      De familie Ardinois is met die van Rijgerbos verwent, omdat Anna Ardinois, dochter van François en Johanna de Witte gehuwd was met Anthony Jan Rijgerbos.
      - François Ardinois en Jonanna de Witte., I.
        - Familierechtelijke papieren, o.a. testamenten en acte van boedelscheiding., 1720-1732; 101; 3 stukken
    - De familie Berkhoff., 8.
      De familie Berkhoff is met die van van Stralen verwant, omdat Hendrik van Stralen, zoon van Jan Mossel en Alida Misetta Lanssel, 1776 Clasina Rijgerbos, dochter van Jan en Catharina Berkhoff huwde.
      - Algemeen., I.
        - Genealogische gegevens betreffende de familie Berkhoff., Ongedateerd; 102; 2 stukken
          De beide stukken zijn resp. van de hand van Mr. Hendrik van Stralen en Maria Berkhoff.
      - Barend Berkhoff en Clasina van Zevenhoven., II.
        - Acte van scheiding van de boedel van Barend Berkhoff en Classina van Zevenhoven. Grosse., 1766, Mei 10; 103; 1 stuk
      - Clara Berkhoff en Jan van Dilsen., III.
        - Familierechtelijke stukken, o.a. huwelijksche voorwaarde, testament, codicillaire dispobities, acte van boedelscheiding en stukken desbetreffende., 1757-(c. 1825); 104; 1 omslag
      - Clasina Berkhoff en Casparus Muller., IV.
        - Acte van scheiding van de portie uit de nalstenschappen van Cornelia Geertruid Muller, Alexander en Jvr. Johanna Maria in de Betou tusschen de kinderen van Casparus Muller en Clasina Berkhoff., (c. 18?2); 105; 4 stukken
          Vergelijk Inv. No. 78.
      - Jodocus van Laren en Johanna van Willingen., V.
        - Verklaringen van betaald poortersgeld van de stad Amsterdam, uitgerdikt aan Hendrik van Laren, wijnkooper, 1719, September 14 en zijn zoon Jodocus van Laaren, 1749, Januari 29, benevens een acte van procuratie van Johanna van Willingen, weduwe van Jodocus van Laren voor Gerrit Willem van Ophoorn., 1798, September 29; 106; 3 stukken
          Johanna van Willingen was een richt van Jan van Dilsen, echtgenoot van Clara Berkhoff.
    - De familie Brantsen., 9.
      De familie Brantsen was verwant met die van Cunaeus door het huwelijk van Johan Andreas Cunaeus met Arnolda Wilhelmina Brantsen.
      - Hendrik Brantsen., I.
        - Testament van Mr. Hendrik Brantsen. Copie., 1800, October 19; 107; 1 stuk
      - Elizabeth Brantsen en Gijsbert van Hasselt., II.
        - Extract uit het Protocol van Testamenten, Donatien &a der stad Zutphen, betreffende de opening van het testament van Gijsbert van Hasselt en Elizabeth Brantsen., 1801, Juni 25; 108; 1 stuk
    - De familie van. Gerwen., 10.
      De familie van Gerwen is verwant met die van Cunaeus, omdat in 1775 Jacoba Johanna Cunaeus, dochter van Petrus en Maria Isabella Velters, Abraham van Gerwen, zoon van Simon en Maria van Leeuwen huwde.
      - Algemeen., I.
        - Genealogische gegevens betreffende het geslacht van Gerwen en zijn aanverwante families., Ongedateerd; 109; 1 omslag
      - Willem van Gerwen. en Elizabeth Hendrix Ooms., II.
        - Extract uit het secretarieel protocol der stad 's Hertogenbosch, 1518, waarin Willem van Gerwen verklaart ontvangen te hebben van Egidius genaamd Dirx een som weld en een hoeveelheid tarwe. Afschrift., 1700, Augustus 24; 110; 1 stuk
      - Hendrik van Gerwen., III.
        - Promotiebul der Leidsche Universiteit, uitgereikt aan Hendricus à Gerwen., 1680, Maart 22; 111; 1 charter
          Met uithangend zegel in roed was.
        - Acte, waarbij het Hof van Holland Mr. Hendrik van Gerwen als advokast bij genoemd Hof admitteert., 1680, Mei 3; 112; 1 charter
      - Simon van Gerwen en Helena Maria van Leeuwen., IV.
        - Promotiebul der Leidsche Universiteit, uitgereikt aan Simon van Gerwen., 1719, Januari 31; 113; 1 charter
          Met uithangend zegel ingroede was.
        - Rouwbrief van Helena Maria van Gerwen, geboren van Leeuwen., 1764, Februari 25; 114; 1 stuk
      - Abraham van Gerwen en Jacoba Johanna Cunaeus., V.
        - Stukken betreffende het huwelijk van Abraham van Gerwen en Jacoba Johanna Cunaeus., 1775; 115; 1 omslag
      - Helena Maria en Catharina Johanna van Gerwen., VI.
        - Rouwbrieven van Helena Maria en Catharina Johanna van Gerwen., 1780, Maart 12 en 1785, Juni 4; 116; 2 stukken
        - Rouwbrief betreffende Alida van Bueren, weduwe van Mr. Cornelis Hendrik van Leeuwen, gericht aan Helena Maria van Gerwen., 1779, Augustus 14; 117
      - Clasina Gijsberta van Gerwen en Jan Willem Daniel de Jongh., VII.
        - Rouwbrief betreffende Clasina Gijsberta de Jongh, geboren van Gerwen., 1790, April 26; 118; 1 stuk
          Vergelijk voor de latere voogdij over haar kleinzoons Inv. No. 122.
      - Abraham van Gerwen., VIII.
        - Rouwbrief van Mr. Nicolaas van Leeuwen, opgesteld door Abraham van Gerwen., 1809, October 13; 119; 1 stuk
        - Stukken betreffende het lidmantschap van verschillende vereenigingen van Abraham van Gerwen., C. 1814-1831; 120; 3 stukken
        - Acte van notoriteit o.a. door Mr. A. van Gerwen ten behoeve van Jvr. Esther Elisabeth van de Poll. Benevens haar testament., C. 1828; 121; 7 stukken
        - Rekeningen en andere stukken betreffende de voogdij, o.a. door Mr. A.van Gerwen uitreoeferd over Jan Willem Daniel de Jongh en Pieter Johannes Christoffel de Jongh., 122
          Zij zijn de zoons van Wijbrand de Jongh en Ephraïng Schulz. Vergelijk Inv. No. 113.
    - De familie van Rosevelt., 11.
      De familie van Rosevelt is met die van Cunaeus verwant door het huwelijk van Evert Hendrik Jacob Cunaeus, zoon van Johannes Andreas en Arnolda Wilhelmina Brantsen met Louisa Johanna van Rosevelt, dochter van Johannes en Johanna Theodora Barchman Wuytiers.
      - Algemeen., I.
        - Genealogische aanteekeningen betreffende de familie van Rosevelt., Zonder datum; 123; 1 omslag
      - Johanna van Rosevelt en 1. Balthazarine Adriana de Labiestrate., II.
        II.|Johanna van Rosevelt en 1. Balthazarine Adriana de Labiestrate.|2. Johanna Theodora Barchman Wuytiers.
        - Acte, waarbij de Staten van Zeeland aan Balthasarina Adriana de Labiestrate verlof geven haar goederen te besturen., 1760, April 19; 124; 1 charter
        - Acte van benoeming door de Staten-Generaal der Vereenigde Nederlanden van Mr. Johannes van Rosevelt tot Raad in de Raad van Vlaanderen., 1762, December 14; 125; 1 charter
        - Acte van verkoop van een "kerckenkelder, sijnde twee grafstede" in de Geertruyde kerck te Utrecht door de Kerkmeesters aan Cornelia Minarda Pasques de Chavonnes weduwe de Labiestrate en aan Mr. Johanees van Rosevelt., 1773, Juni 8; 126; 1 charter
          Met uithangend zegel in roode was.
          Cornelia Minarda Pasques de Chavonnes was de schoonmoeder van Johannes van Rosevelt.
      - Johannes van Rosevelt., III.
        - Stukken betreffende de verkoop van de boedel van Mr. J.van Rosevelt op de buitenplaats "Veld en Rijnlijst". te Zoeterwoude., 1811; 127; 4 stukken
      - Simon Jean Baptist van Rosevelt., IV.
        Vergelijk Inv. No. 169.
        - Bul van Simon Jean Baptist van Rosevelt, inhoudende zijn toelating als lid van het Leidsch Studentencorps., 1806, October 18; 128; 1 charter
      - Louisa Johanna Lampsin en 1. Simon Jean Baptist Barchman Wuytiers., V.
        V.|Louisa Johanna Lampsin en 1. Simon Jean Baptist Barchman Wuytiers.|2. Dirk Wolters Baron van Lynden.
        - Testament van Louiss Johanna Lampsins., 1788, November 15; 129; 1 stuk
        - Rekening-courant over het jaar 1800, van Dirk Wolter Baron van Lynden en die van zijn erfgenamen. De laatste is een copie., 130; 2 stukken
    - De familie van de Burch van Spieringshoek., 12.
      De familie van der Burch van Spieringshock is verwant met die van Cunaeus, daar Anna Christina Cunaeus, dochter van Johan Andreas en Arnolda Wilhelmina Brantsen gehuwd was met Jhr. Franc van der Burch van Spieringshoek, zoon van Franc en Helena van der Dussen.
      - Helena Diederica van der Burch van Spieringshoek., I.
        - Stukken betreffende de nalatenschap van Jvr. Helena Diederica van der Burch van Spieringshoek., C. 1876; 131; 1 omslag
          Verg. Inv. No. 170.
    - De familie Vliethoorn., 13.
      De familie Vliethoorn is verwant met die van van Gerwen, omdat in 1788 Abraham van Gerwen, zoon van Hendrik en Clara Brouwer, Clasina Vliedthoorn, dochter van Simon Petrusz. en Alida de Bucquoy huwde. Verg. Inv. No. 134.
      - Algemeen., I.
        - Genealogische gegevens betreffende de familie van Vliethoorn., Zonder datum; 132; 1 omslag
      - Simon Vliedthoorn en Alids de Bucquoy., II.
        - Gedicht "Op de herstellingh van den Heer Simon Vliedthoorn Veertigh in den Raad der Stadt Leyden, Dec 29 November, Ao. 1678", door Henr. Verduyn., 133; 1 stuk
      - Jacob van der Lely van Oudewater en Maria Aylmer Ten Cate., III.
        - Rouwbrief betreffende het overlijden van Maria van der Lely, geboren Aylmer Ten Cate., 1798, October 17; 134; 1 stuk
    - De familie van Leeuwen., 14.
      De familie van Leeuwen is verwant met die van van Gerwen, omdat in 1726 Simon van Gerwen, zoon van Abraham en Clasina Vliethoorn, Maria van Leeuwen, docther van Nicolaas en Catharina van Kouwenhover, huwde.
      Vergelijk verder o.a. Inv. Nos. 116, 117, 131.
      - Algemeen., I.
        - Genealogische gegevens betreffende de familie van Leeuwen., Zonder datum; 135; 1 omslag
      - Cornelis Hendrik van Leeuwen en Alida van Bueren., II.
        - "Eenige papieren & genealogie van het geslagt van Van der Laan, Heerman en Rurgvliet, in oude tijden in den Briel geweest"., Zonder datum; 136; 1 omslag
          Blijkens aanteekening gevonden in de papieren van Cornelis Hendrik van Leeuwen. Een tante van den eersten echtgenoot van zijn vrouw was een Burgvliet.
        - Acte van aanstelling door de Staten van Holland en Westvriesland van Mr. Cornelis Hendrik van Leeuwen, burgemeester der stad Brielle, als "Raad en Rentmeester-Generaal van den Brielle en Lande van Voorne, mitsgaders van de Beyerlande, 1745, Juli 22; 137; 1 charter
      - Dina Johanna van Leeuwen., III.
        - Rouwbrief van Dina Johanna van Leeuwen., 1775, Januari 28; 138; 2 stukken
    - De familie van Dam., 15.
      De familie van Dam was verwant met die van van LeeuWen door het huwelijk van Nicolaas van Leeuween met Dina van Dam.
      - Adriana van Dam en Carel Rudolph van Kuffeler., I.
        - Stukken betreffende de nalatenschap van Adriana van Kuffeler, geboren van Dam., 1711-1712; 139; 1 omslag
    - De familie Kouwenhoven., 16.
      De familie Kouwenhoven is verwant, met die van van Leeuwen, omdat in 1693. Nicolaas Willem van Leeuwen, zoon van Nicolaas en Dina van Dam, huwde Catharina houwenhoven, dochter van Cornelis en Helena de Reus.
      - Algemeen., I.
        - Genealogische gegevens betreffende de familie Kouwenhoven. en Briel., Zonder datum; 140; 1 omslag
          Willem van Kouwenhoven, zoon van Allerd en Ariaentje Willems van Elst, was gehuwd met Eva Welhoek Briel, dochter van Cornelis en Aagje Verdelft.
      - Willem Allertsz. van Coudenhoven en Magdaleentge Jacobsdr., II.
        - Eutueel testament van Willem Allertszn. van Coudenhoven en Magdaleentge Jacobsdr., 1618, Augustus 13; 141; 1 charter
    - De familie van Banchem., 17.
      De familie van Banchem was verwant met die van van Leeuwen, omdat in 1731 Alida van Bancham, dochter van Nicolaas en Petronella Vromans, huwde Nicolaas Willem van Leeuwen, zoon van Nicolaas en Catharina van Kouwenhoven.
      - Algemeen., I.
        - Genealogische gegevens betreffende de familie van Banchem., Zonder datum; 142; 1 omslag
      - Quirijn van Banchem en Elsje Hendriksdr. van Leyden., II.
        - Acte van autoriteit, gegeven door burgemeesteren en weesmeesters van Leiden, aan Dirck Cornelisz. Corencooper, om op te treden als voogd over de minderjarige kinderen van Quirijn Cornelisz. van Banchem en wijlen Elsgen Heynricksdr, 1570, Maart 18; 143; 1 charter
      - Nicolaas van Banchem en Petronella Vromans., III.
        - Extract-acte van boedelscheiding van de boedel van Mr. Nicolaes van Bunchem, weduwnaar van Petronella Vromans., 1730, October 4; 144; 1 stuk
      - Papieren van Vice-admiraal J.H. van Kinsbergen., III.
        Vergelijk Invet. No. 23.
        - Plan voor de handel op de Zwarte Zee, door van Kinsbergen voorgelegd aan Catharina II van Rusland. Minuut., (c. 1773); 145; 1 stuk
        - Stukken betreffene de slag bij Doggersbank., 1781, Augustus 5; 146; 3 stukken
        - "De Regeerkunde met betrekking tot derzelver oogmerker en middelen, stukswijze ontvouwd", door L.P. van de Spiegel, Raadpensionaris van Holland en West-Friesland., 1783, Juni 4 en 5; 147; 2 net-exemplaren
          Op de omslag de aanteekening: "Voor der Heer Admiraal van Kingsbergen".
        - Stukken betreffende de verdediging der Republiek tijdens hopperbevel van van Kinsbergen over de zeemacht., 1793-1794; 148; 1 omslag
          Hierbij 2 brieven van J.D. Hoeufft, secretaris der vloet, aan van Kinsbergen toegevoegd, aan Mr. H. van Stralen, betreffende de def sie der Zuiderzee.
        - Kladbrief van Vice-admiraal van Kinsbergen, aan den Deerschen gezant Baron van Schubart, waarin hij de post van "premier admiral avec l'ordre du dannebrouge" in Denemarken aanvaardt., (1795); 149; 1 stuk
        - Aanteekeningen van van Kinsbergen over verschillende onderwerpen. Met een schets., (c. 1796); 150; 1 omslag
          Hierbij een karakterschets van van Kinsbergen, door een onbekenden schrijver. Ongedateerd.
        - Handelingen van de Staten van Gelderland. Gedrukt., 1814-1817; 151; 3 stukken
        - Brieven van en aan van Kinsbergen., (c.1781)-1812; 152; 1 omslag
- Stukken van zakelijken aard, voorzoever zij niet zijn ondergsbracht in de afdeeling A., B.
  - Onroerende goederen, Vicariën, Rentebrieven., I.
    - Onroerende goederen:
      - Leiden., a.
        - Stukken betreffende een huis en erve aan de Westzijde van de Papengrafte, uitkomende door een gang op het Rapenburg., 1620, November 10-1707, Juli 30; 153.1 - 153.4; 2 charters en 2 stukken
          - Charter, 1620 november 17, 153.1
          - Charter, 1622 januari 14, 153.2
          - 1641 februari 7, 153.3
          - 1707 oktober 11, 153.4
        - Acten van transport, erleden voor Schepenen in Leiden, van een huis en erve, gelegen op het Steenschuur bij de Hoegewoertsbrugge., 1620, December 8- 1739, Februari 4; 154.1.1, 154.2 - 154.8; 9 charters (waarvan 2 getransfigeerd)
          Alle met uithangende zegels in was.
          Bij de laatste acte kwam het huis in bezit van Hillegende Catarina Schorer, weduwe van Adriaen Velters, schoonvader van Petrus Cunaeus, tegelijk met het huis op de Zuidzijde van de Hoegewoerd, vermeld in Invent. No. 155.
          1809 kwamen deze beide huizen in het bezit van Everand N.J. Cunaeus met het huis aan de Zuidzijde van het Steenschuur bij de Stinksteeg, vermeld in Inv. No. 160.
          - 1620 december 8, 154.1.1
          - 1604 juni 16, transfix, 154.1.2
          - 1625 mei 9, 154.2
          - 1631 mei 2, 154.3
          - 1793 mei 4, 154.4
          - 1728 juni 1, 154.5
          - 1712 mei 19, 154.6
          - 1667 mei 31, 154.7
          - 1658 mei 23, 154.8
        - Acte van transport, verleden voor Schepenen in Leiden, van een huis en ervem gelegen aan de Zuidzijde van de Hogewoert, door Dirck Adriaensz. van Leeuwen, zoon van Adriaen Dirck Ottensz. aan Franchoijs van Achtersoone, Saeijcoper., 1636, April 17; 155; 1 charter
          Met aanhangend zegel in gele was. Vergelijk Inv. No. 154.
        - Acte van transport, verleden voor Schepenen in Leiden, van een huis en erve, gelegen aan de Zuidzijde van het Steenschuur bij de Delfsche Vliet., 1651, Juli 1-1666, Mei 1; 156.1 - 156.5; 5 charters
          Bij de laatste acte kwam het huis in bezit van Mr. Nicolaas van Leeuwen.
          - 1651 juli 1, 156.1
          - 1653 januari 16, 156.2
          - 1665 december 8, 156.3
          - 1666 mei 1, 156.4
          - 166 mei 1, gecancelleerd., 156.5
        - Acten van transport van een huis en erve, gelegen aan de Oostzijde van de Delfsche Vliet., 1668-1696; 157.1 - 157. 3; 3 charters
          - 1696 mei 2, 157.1
          - 1675 april 18, 157.2
          - 1668 oktober 11 en 12, 157.3
        - Acte van verkoop, verleden voor Schepenen in Leiden, van twee huizen en een erf, staande en gelegen in de Jan Radtspoert, uithomende aan de Oostzijde van de Delfsche Vliet, door de erfgenamen van Jan Rad aan Dina van Dam, weduwe van Nicolaas van Leeuwen., 1672, Mei 27; 158; 1 charter
          Met twee uithangende zegels in groene was.
        - Acte van transport, verleden voor Schepehen in Leiden, van een huis erve, gelegen in de Coddesteeg, aan Pieter Janssz. Spinder door de Regenten van het Schastenhoffgen., 1687, April 22; 159; 1 charter
          Met uithangend zegel in gele was.
        - Acten van transport, verleden voor Schepenen in Leiden, van een huis en erve, gelegen op het Steenschuur omtrent de Stinksteeg, genaamd het "Schippershuys"., 1750, Mei 2-1767, Januari 23; 160.1 - 160.4; 4 charters
          Alle met uithangend zegel in was.
          Vergelijk Inv. No. 154.
          - 1767 januari 23, 160.1
          - 178 augustus 1, 160.2
          - 1758 augustus 1, 160.3
          - 1750 mei 2, 160.4
        - Acte van transport, verleden voor Schepenen in Leiden, vanal. een huis en erve, gelegen aan de Zuidzijde van de Oude Hoegewoerd, omtrent de Hoogewoersbrugge en uitkomende in de Steensteeg; 2. een huis en erve, gelegen aan de Oostzijde van de Oosterlingplaats of Gaaremarkt, omtrent de Korte Hoefstraat; 3. een speeltuin op de Cingel buiten de Koepoort, door Philippus Richeler aan Jan Gersom; Met een acte van transport betreffende het eerste huis d.d. 1773, Mei 29 aangehecht., 1779, Mei 4; 161.1, 161.2; 2 charters (aaneengehecht)
          - Charter, 161.1
          - Charter, 161.2
      - Oegstgeest en Poelgeest., b.
        - Acte van verkoop, ten overstaan van Baljuw en schout der vrije heerlijkheid van Oestgeest en Poelgeest, van een partij Weiland aan de Poelwateringe in de Pesthuyspolder in gen. heerlijkheid, door Sr. Francoys van der Voort aan Pieter van der Raersche en Henrick van Gerwen., 1664, Maart 8; 162; 1 charter
        - Acten van transport, verleden voor Baljuw en Schepenen van de Vrije Heerlijkheden van Oegstgeest en Poelgeest, de slaat voor Gecommitteerden uit het Committé van Civiele Justitte Oegstgeest en Poelgeest, betreffende een specltuin met een speelhuisje, gelegen in zekers laan buiten de Morschpoort der stad Leiden., 1750, Maart 29-1800, november 12; 163.1 - 163.5; 5 charters
          Twee stukken met uithangend zegel in resp. groene en roode was.
          - 1800 november 12, 163.1
          - 1796 februari 10, 163.2
          - 1778 september 12, 163.3
          - 1757 februari 5, 163.4
          - 1750 maart 28, 163.5
        - Acte van transsport, verleden voor Gecommitteerden uit het Committé van Civiele Justitie van Oestgeest en Poelgeest, van een huis met een partij warmoesland, gelegen buiten de Morschpoort der stad Leiden, aan de Rijn onder Oestgeest, door de gemachtigden der crediteuren van Quirinus Blanken en Anna van der Kooy, Echtelieden, aan Johannnes van Hees, koopman in hout te Zoeterwoude, 1802, Juli 3; 164; 1 charter
        - Acte van affectatie, verleden voor Schout en schepenen der vrije Heerlijkheden van Oegstgeest en Poelgeest, van een huis en erf, zijnde een broodbakkerij en nog een erf, in de Kerkbuurt geleden, door Hendrik Veldhuysen aan Vrouwe Arnoldina Wiljhelmina Brantsen, weduwe van Mr. Johan Andreas Cunaeus., 1805, Augustus 21; 165.1, 165.2
          Hierbij een acte van transport van dezelfde erven, door Jannetje Kwakkenbos aan Hendrik Veldhuysen, 1805, Mei 8. 2 charters.
          Het laatste stuk met uithange zegel in groene was.
          - 1805 augustus 21, 165.1
          - 1805 mei 8, 165.2
      - Leiderdorp., c.
        - "Stukken en papieren rakende het Aalmoesland gelegen onde 't Ambacht van Leyderdorp aan de Doesweetering in de Bospolder, daar de molen op staat, gemaakt door Daniël de Bruin Ao. 1529 om de revennen 's jaarlijs uit te deelen aan behoeftigen van zijnen bloede.", 1529, October 22-1622, Juli 30; 166.1, 166.5; 4 stukken en 1 charter